臺灣宜蘭地方法院刑事判決              100年度訴字第206號
公  訴  人  臺灣宜蘭地方法院檢察署檢察官
被      告  潘春榮
上列被告因違反毒品危害防制條例案件，經檢察官提起公訴（10
0年度毒偵字第140、260號），本院合議庭裁定適用簡式審判程
序，爰不經通常程序判決如下：
    主  文
潘春榮施用第二級毒品，處有期徒刑伍月，如易科罰金，以新台
幣壹仟元折算壹日，扣案之吸食器壹組沒收；又施用第二級毒品
，處有期徒刑伍月，如易科罰金，以新台幣壹仟元折算壹日；又
施用第一級毒品，處有期徒刑陸月，如易科罰金，以新台幣壹仟
元折算壹日。應執行有期徒刑壹年貳月，如易科罰金，以新台幣
壹仟元折算壹日，扣案之吸食器壹組沒收。
    犯 罪 事 實
一、潘春榮前因施用毒品案件，經送觀察、勒戒後，認為無繼續
    施用毒品之傾向，而於民國97年5月8日執行完畢釋放，並經
    臺灣宜蘭地方法院檢察署檢察官以97年度毒偵字第218號案
    件為不起訴處分確定。又因施用毒品案件，經本院以99年度
    易字第85號判決判處有期徒刑6月。復因施用毒品案件，經
    本院以99年度易字第130號判決判處有期徒刑4月，並經本院
    以99年度聲字第335號裁定定應執行刑有期徒刑8月確定。詎
    仍不知悛悔，
（一）基於施用第二級毒品甲基安非他命之犯意，於100年1月3
      日某時，在宜蘭縣蘇澳鎮○○路193號2樓住處，以將甲基
      安非他命放置於玻璃球內用火燒烤再吸食煙霧之方式，施
      用甲基安非他命1次，嗣於100年1月6日下午9時許，為警
      在宜蘭縣蘇澳鎮○○路193號2樓住處搜索，並扣得吸食器
      1組，經警於100年1月6日下午10時20分採其尿液送驗，結
      果檢出安非他命類之安非他命及甲基安非他命陽性反應。
（二）基於施用第二級毒品甲基安非他命之犯意，於100年1月18
      日某時許，在上開住處，以將甲基安非他命放置於玻璃球
      內用火燒烤再吸食煙霧之方式，施用甲基安非他命1次。
（三）基於施用第一級毒品海洛因之犯意，於100年1月20日某時
      ，在宜蘭縣蘇澳鎮○○路193號2樓住處，以將第一級毒品
      海洛因放置於玻璃球內用火燒烤再吸食煙霧之方式，施用
      海洛因1次。嗣於100年1月20日下午8時55分許，為警在蘇
      澳路南安路4巷3號搜索查獲，經警於100年1月21日凌晨12
      時48分採其尿液送驗，結果檢出結果呈鴉片類之嗎啡及安
      非他命類之甲基安非他命陽性反應。
二、案經宜蘭縣政府警察局蘇澳分局報請臺灣宜蘭地方法院檢察
    署檢察官偵查起訴。
    理  由
一、被告潘春榮對於上揭犯行，於本院審理時已坦承不諱，且被
    告於100年1月6日下午10時20分經警採尿送驗結果，呈安非
    他命類之安非他命及甲基安非他命陽性反應；於100年1月21
    日凌晨12時48分經警採尿送驗結果，呈甲基安非他命及嗎啡
    陽性反應，有慈濟大學濫用藥物檢驗中心檢驗總表及毒品犯
    罪嫌疑人尿液採驗作業管制紀錄表各2紙附卷可稽。被告曾
    因施用毒品案件，經送觀察、勒戒後，認為無繼續施用毒品
    之傾向，而於97年5月8日執行完畢釋放，並經臺灣宜蘭地方
    法院檢察署檢察官以97年度毒偵字第218號案件為不起訴處
    分確定。又因施用毒品案件，經本院以99年度易字第85號判
    決判處有期徒刑6月。復因施用毒品案件，經本院以99年度
    易字第130號判決判處有期徒刑4月，並經本院以99年度聲字
    第335號裁定定應執行刑有期徒刑8月確定，有不起訴處分書
    、判決書及台灣高等法院被告前案紀錄表在卷可稽。事證明
    確，被告犯行應堪認定。
二、按觀察勒戒執行完畢釋放後，5年內再犯毒品危害防制條例
    第10條之罪者，檢察官應依法追訴，毒品危害防制條例第23
    條第2項定有明文。被告於觀察勒戒執行完畢後5年內已有再
    犯施用毒品之罪，本件自應依法追訴處罰。核其所為，係犯
    毒品危害防制條例第10條第1項施用第一級毒品1罪及同條第
    2項之施用第二級毒品罪2罪。其施用毒品前持有毒品之低度
    行為，為施用毒品之高度行為所吸收，均不另論罪。被告所
    犯上開3件施用毒品罪，犯意各別，應予分論併罰。爰審酌
    被告施用毒品之行為對於自己及社會所造成之危害程度非輕
    ，且多次施用毒品，顯見其對於毒品之依賴性甚高，有予較
    長期間隔離社會之必要，及犯後審理中坦承犯行，頗有悔意
    之態度等一切情狀，分別量處如主文所示之刑，並定其應執
    行刑，及均諭知易科罰金之折算標準。至扣案之吸食器1組
    ，為被告所有供本件施用毒品所用之物，依刑法第38條第1
    項第2款宣告沒收。
據上論斷，應依刑事訴訟法第273條之1第1項、第299條第1項前
段，毒品危害防制條例第10條第1項、第2項，刑法第11條前段、
第41條第1項前段、第8項、第51條第5款、第38條第1項第2款判
決如主文。
本案經檢察官劉惟宗到庭執行職務。
中    華    民    國   100    年    7     月    8     日
                  刑事第三庭  法  官  謝佩玲
以上正本證明與原本無異。
如不服本判決應於收受本判決後10日內向本院提出上訴書狀，並
應敘述具體理由。若未敘述理由者，應於上訴期間屆滿後20日內
向本院補提理由書狀（均須按他造當事人之人數附繕本）。
                              書記官  李玉雲
中    華    民    國   100    年    7     月    8     日
附錄本案論罪科刑法條全文：
毒品危害防制條例第10條第1項、第2項
施用第一級毒品者，處6月以上5年以下有期徒刑。
施用第二級毒品者，處3年以下有期徒刑。